Alexandre Tual

Développeur d'application

Profil

De formation industrielle je me suis orienté vers l'animation socioculturelle et y ai travaillé 9 ans comme animateur puis directeur d'accueil de loisirs.

En reconversion professionnel, je suis actuellement le parcours de formation "Développeur PHP / Symfony " chez Openclassrooms.

Diplômes & Formations

Développeur d'application PHP / Symfony Openclassrooms / Depuis Mai 2018

Openclassrooms

Formation en ligne enregistré au RNCP, de niveau II reconnu par l'État (équivalent au niveau Bac+3/4)

■ B.P.J.E.P.S. option L.T.P IFAC 78 Franconvile / Septembre 2011 - Septembre 2012

Brevet Professionnel de la Jeunesse de l'Education Populaire et des Sports option Loisirs Tous Public

Bac Professionnel MEI Lycée léonard de Vinci St Germain en laye / 2013

Maintenance des Équipements Industriel

Expériences professionnelles

Directeur Accueil de Loisirs et Périscolaire Mairie de Buc Service Enfance / Mai 2015 - Août 2017

- Organisation de l'Accueil de loisirs
- Organisation et suivi des Temps d'Accueils Périscolaires(T.A.P)
- Élaboration et mise en place du projet pédagogique
- Relation avec les familles
- Gestion d'équipe (Menée de réunion, suivi, formation et évaluation des agents)
- Gestion Administrative
- Gestion du Budget

Directeur Groupe Scolaire et Accueil de Loisirs Jeunes Mairie de Carrières sous poissy Service Enfance / Septembre 2012 - Mai 2015

Animateur Mairie de Carrières sous poissy Service Enfance / Février 2009 - Août 2012

Structure:

- Accueil de Loisirs Primaire, maternelle, Jeunes
- Ecole primaire et séjour

Mission:

- Mise en place d'activités éducatives
- Mise en place de projet en cohérence avec le projet pédagogique
- Organisation de temps périscolaire, Méridien et étude surveillés
- Participation aux manifestations de la ville



30 ans

tual.alexandre@gmail.com

26 rue de Bazincourt 78480 Vernueil sur seine

07 78 76 25 90

Français

Permis B

✓ Véhicule personnel

Mobilité : île de france

Atouts

Tenace

Sociable

Informatique

Langage PHP

Débutant

MySql

débutant

HTML 5 / CSS 3

Débutant

Langues

Français

Langue maternelle

Anglais

Notion